【裁判字號】    98,抗,1321
【裁判日期】    990104
【裁判案由】    聲請撤銷緩刑
【裁判全文】
臺灣高等法院刑事裁定                  98年度抗字第1321號
抗  告  人
即 受 刑人  甲○○
選任辯護人  乙○○律師
上列抗告人因聲請撤銷緩刑案件，不服台灣新竹地方法院中華民
國九十八年十一月十三日裁定（九十八年度撤緩字第八五號），
提起抗告，本院裁定如下：
    主  文
抗告駁回。
    理  由
一、聲請意旨略以：抗告人即受刑人甲○○因犯詐欺案件，經臺
    灣板橋地方法院於民國九十七年四月二十八日以九十六年度
    矚重訴字第四、五號（九十六年度偵字第一０三０三、七七
    二八、八二五四、七五九二、一七七九三、一一０三五、一
    一０三六號及九十六年度調偵字第一二八號）、追加起訴（
    九十六年度偵字第一一三六七、一九一三０、七七二八、二
    ０三六八號）及移送併辦（九十六年度偵字第一八六三四、
    二二三二四、二二三二五號及九十七年度偵字第六九一０號
    ）判處有期徒刑二年，同時宣告緩刑四年，於九十七年六月
    二日確定（聲請書誤載為九十八年七月二日）。惟其於緩刑
    期內即九十八年二月三日更犯公共危險罪，經臺灣桃園地方
    法院於九十八年七月三十一日以九十八年度審交訴字第六八
    號判決判處有期徒刑六月，於九十八年八月二十四日確定（
    聲請書誤載為九十七年六月二日）。核該受刑人所為，經受
    緩刑宣告後，本應悌勵自省，謹慎處事，然竟仍於緩刑期間
    內更故意犯公共危險罪，受有期徒刑宣告確定，足認原宣告
    之緩刑難收期預期效果，而有執行刑罰之必要，已合於刑法
    第七十五條之一第一項第二款所定撤銷緩刑宣告之原因。爰
    依刑事訴訟法第四百七十六條之規定聲請撤銷等語。
二、原審裁定意旨略以：本件抗告人於緩刑期內之九十八年二月
    三日，因故意犯公共危險罪，而經臺灣桃園地方法院於九十
    八年八月二十四日以九十八年度審交訴字第六八號判決判處
    有期徒刑六月，並諭知易科罰金折算標準確定等情，有臺灣
    高等法院被告前案紀錄表及上開判決各一份附卷可稽，原審
    審酌受刑人前受緩刑宣告之常業詐欺罪，與其在緩刑期間內
    所犯之肇事逃逸之罪之犯罪類型，雖有所差別，然法院先前
    係信賴受刑人應無再犯之虞，為期改過自新，乃對受刑人宣
    告緩刑，受刑人自應恪守法令規範，無論刑度輕重，尤不得
    再於緩刑期間有故意犯罪之行為；詎其竟於肇事逃逸之故意
    ，於駕車肇事後，明知他方已因車禍而受有傷害，竟未下車
    查看傷者之傷勢，或請求警察、救護機關到場照護，且未留
    下聯絡方式之情，顯見受刑人未存有守法遷善之決心，法院
    所為之緩刑宣告已失其預設之善意信賴基礎，當難收其預期
    效果。受刑人在緩刑期內受得易科罰金之有期徒刑之宣告確
    定，認與刑法第七十五條之一第一項第二款規定要件相符，
    爰撤銷其緩刑之宣告等語。
三、抗告意旨略以：抗告人因一時失慎而駕車肇事，並非於緩刑
    期間再犯詐欺罪被處徒刑，自不得據此以臆測之詞，遽認抗
    告人無遷善之決心。原裁定竟以抗告人無遷善之決心再犯罪
    為由撤銷緩刑之宣告，自有未合。且抗告人尚有八十多歲之
    年長父母及在學中之十歲左右之子二人，亟需抗告人照顧，
    倘抗告人遭撤銷緩刑，入監執行，則父母及子勢將乏人照顧
    。請鈞院將原裁定撤銷，發回原法院更為裁定云云。
四、按緩刑宣告是否撤銷，除須符合刑法第七十五條之一第一項
    第二款要件，法律並賦予法院就緩刑宣告對抗告人能否達到
    預期效果，以及有無執行刑罰必要性等裁量的權限。經查，
    原審詳酌抗告人觸犯的公共危險罪案情後，認原確定判決的
    緩刑宣告未能收預期效果，且有執行刑罰的必要，而依職權
    裁量撤銷抗告人的緩刑宣告，認事用法並無不合。且由抗告
    人前所犯之常業詐欺罪及後所犯之肇事逃逸罪可知，抗告人
    在心態上僅為圖得個人利益或意圖卸責，而罔顧他人之權益
    或生死，顯見抗告人並未因前次緩刑宣告而存有遷善守法之
    決心。從而，本件抗告並無理由，應予駁回。
據上論結，應依刑事訴訟法第四百十二條，裁定如主文。
中    華    民    國    99    年    1    月    4      日
                  刑事第十七庭  審判長法  官 王聰明
                                      法  官 陳世宗
                                      法  官 陳憲裕
以上正本證明與原本無異。
不得再抗告。
                                      書記官 張玉如
中    華    民    國    99    年    1     月    4     日


司法院資訊處製作；財團法人民間司法改革基金會備份。
